【裁判字號】    97,交抗,250
【裁判日期】    970602
【裁判案由】    聲明異議
【裁判全文】
臺灣高等法院高雄分院刑事裁定         97年度交抗字第250號
抗  告  人  交通部公路總局高雄區監理所
代  表  人  陳新彬
受處分人    甲○○
上列抗告人因受處分人違反道路交通管理處罰條例聲明異議案件
，不服臺灣高雄地方法院中華民國97年4月14日裁定（97年度交
聲字第737號），提起抗告，本院裁定如下：
    主  文
原裁定撤銷。
受處分人之異議駁回。
    理  由
一、抗告意旨略以：道路交通管理處罰條例吊扣駕駛執照之目的
    ，並非僅為處罰違反道路交通管理事件之行為人，尚有暫時
    禁止行為人於道路上駕駛，以免其短期內再犯之意，以避免
    駕駛人於短期內駕駛動力交通車輛行駛於道路，而危及一般
    用路人，此一考量公眾用路安全之立法，與個人生存權、工
    作權之保障，兩相權衡所保障之利益，堪認上開吊扣駕照之
    規定，尚在立法機關之立法裁量權限範圍內，並無顯然侵害
    受處分人之生存權及工作權。本件受處分人領有普通大貨車
    駕駛執照，既係酒後駕駛自用小客車違規而遭取締，則抗告
    人依道路交通管理處罰條例第35條第1項第1款規定吊扣其普
    通大貨車之駕駛執照，於法自無不合。是原裁定顯有違誤，
    爰依法提起抗告，請求撤銷原裁定云云。
二、按「法院受理有關交通事件，準用刑事訴訟法之規定；其處
    理辦法，由司法院會同行政院定之」，道路交通管理處罰條
    例第89條定有明文。又「已經提起公訴或自訴之案件，在同
    一法院重行起訴者，應諭知不受理之判決」，刑事訴訟法第
    303條第1項第2款亦有明文。
三、經查，受處分人甲○○（下稱受處分人）於96年12月14日23
    時36分許，酒後駕駛車牌號碼5461-SV 號自用小客車，行經
    高雄縣路竹鄉○○路與民權路口時，經警攔查，測得酒後吐
    氣所含酒精濃度達每公升0.43毫克，超過每公升0.25毫克之
    標準（道路交通安全規則第114條第2款參照），因而違反道
    路交通管理處罰條例第35條第1項第1款規定之事實，業據受
    處分人於96年12月26日向原審法院聲明異議，經分案為97年
    度交聲字第2號，並經原審法院於97年4月18日裁定，嗣經交
    通部公路總局高雄區監理所提起抗告，經本院分案為97年度
    交抗字第251 號，現尚未確定等情，有抗告人即交通部公路
    總局高雄區監理所96年12月24日高監自字第0960052292號函
    上原審法院96年12月26日收狀章戳、原審法院97年度交聲字
    第2 號卷面影本及97年4 月18日裁定、本院97年度交抗字第
    251 號卷面影本等件可稽。茲受處分人以同一事實於97年4
    月10日向原審法院聲明異議，經分案為97年度交聲字第737
    號，並經原審法院於97年4 月14日為實體裁定，諭知「原處
    分關於甲○○酒精濃度超過規定標準，吊扣駕駛執照拾貳個
    月部分撤銷。上開撤銷部分不罰」，自有違「一事不再理」
    之原則。
四、抗告意旨認抗告人依道路交通管理處罰條例第35條第1項第1
    款規定吊扣受處分人之普通大貨車駕駛執照，於法尚無不合
    ，而指摘原裁定不當，雖無理由，惟原裁定既有前揭可議之
    處，自應由本院將原裁定撤銷，並自為裁定如主文第2 項所
    示。
五、據上論結，應依道路交通案件處理辦法第26條，刑事訴訟法
    第413條，裁定如主文。
中    華    民    國    97    年    6     月    2     日
              刑事第七庭    審判長法  官 莊飛宗
                                  法  官 李嘉興
                                  法  官 孫啟強
以上正本證明與原本無異。
不得再抗告。
中    華    民    國    97    年    6     月    2     日
                                  書記官 黃富美


司法院資訊處製作；財團法人民間司法改革基金會備份。
